最高法院刑事判決　　　　　　　　　 110年度台上字第5384號
上　訴　人　楊喬壹


上列上訴人因違反毒品危害防制條例案件，不服臺灣高等法院高
雄分院中華民國110年7月20日第二審判決（110年度上訴字第410
號，起訴案號：臺灣高雄地方檢察署109年度偵字第10878號），
提起上訴，本院判決如下：
    主  文
上訴駁回。
    理  由
一、按刑事訴訟法第377 條規定，上訴於第三審法院，非以判決
    違背法令為理由，不得為之。是提起第三審上訴，應以原判
    決違背法令為理由，係屬法定要件。如果上訴理由書狀並未
    依據卷內訴訟資料，具體指摘原判決不適用何種法則或如何
    適用不當，或所指摘原判決違法情事，顯與法律規定得為第
    三審上訴理由之違法情形，不相適合時，均應認其上訴為違
    背法律上之程式，予以駁回。
二、本件原判決維持第一審依想像競合犯關係，從一重均論處上
    訴人楊喬壹共同犯修正前毒品危害防制條例第4條第3項之運
    輸第三級毒品（尚犯私運管制物品進口）罪刑及沒收之判決
    ，駁回其在第二審之上訴。已詳敘認定犯罪事實所憑證據及
    理由。
三、毒品危害防制條例第17 條第1項規定所稱「供出毒品來源，
    因而查獲其他正犯或共犯者」，係指被告供出毒品來源之對
    向性正犯，或與其具有共同正犯、共犯（教唆犯、幫助犯關
    係）之毒品由來之人的具體事證，因而使有偵查（或調查）
    犯罪職權之公務員知悉而對之發動偵查（或調查），並因而
    確實查獲其人、其犯行而言。上訴人於調詢中陳述：其老闆
    「洪○齊（音譯）」真實姓名不清楚，高雄人、未婚、年約
    30歲，身材瘦高，有配戴眼鏡，其他相關資料不清楚，是洪
    家齊在柬埔寨安排毒品進口，洪○齊以通訊軟體Telegram與
    其聯絡，其於民國109 年3月5日搭乘長榮航空班機前往柬埔
    寨，飛機在金邊機場降落後，自行搭乘計程車到金邊玫瑰濱
    江園C 棟內洪○齊住所與洪○齊見面，洪○齊向其表明要在
    貨櫃內夾藏毒品愷他命矇混進入臺灣，其於108 年間前往越
    南與洪○齊共見面3次，我都是透過Telegram通訊軟體與「
    洪○齊」（帳號：@qwe0000 、手機號碼：＋0000000000000
    ，暱稱：巨石強森）聯繫等情，於偵查中並陳述：其與「洪
    ○齊」都是約在柬埔寨見面。且依法務部調查局航業調查處
    高雄調查站刑事案件移送書記載：「上訴人持用行動電話09
    000000000 門號之TELEGRAM通訊軟體通話文字內容顯示，其
    於109 年3月5日至109年4月12日前往柬埔寨期間，曾使用「
    勘吉新」名稱與群組「柬埔寨」中成員「巨石強森」（「洪
    家齊」使用名稱，登記門號00000000000 為印尼籍外勞人頭
    卡，申登人TARYONO已於108 年5月27日離境）」（見偵字第
    18307號卷第7頁）。足見上訴人所供出之「洪○齊」僅係譯
    音，真實姓名不詳，居住境外之柬埔寨，所使用之「帳號：
    @qwe0000 、手機號碼：＋0000000000000，暱稱：巨石強森
    」之手機為印尼籍外勞人頭卡，申登人TARYONO已於108 年5
    月27日離境，故未因此查獲「洪○齊」而一併移送檢察官偵
    辦無訛。且依音譯「洪○齊」之人及其以申登他人之外勞人
    頭卡手機與上訴人對話之截圖，縱循戶政資料、通訊軟體帳
    號註冊資料，亦不易查得「洪○齊」之真正姓名與年籍，更
    無因此查獲居住柬埔寨境外指揮毒品走私之「洪○齊」，使
    供出本件毒品來源之上訴人以指認確認身份之可能。原審未
    函詢檢警確認偵查「洪○齊」結果之無益調查，而依上訴人
    於警詢時所自承不明「洪○齊」之真實姓名及相關資料之陳
    述，及其於原審所承稱：檢警並無表示查獲「洪○齊」，未
    經通知前往指認等情，因認本件無「供出毒品來源，因而查
    獲其他正犯或共犯」之情形，無上開條項減免其刑規定之適
    用等由甚詳。所為論斷，於法並無違誤。上訴意旨徒謂：上
    訴人已供出毒品來源者姓名，且卷內有手機對話紀錄，原審
    未函詢檢警確認偵查情形，亦未調查戶政資料、通訊軟體帳
    號註冊資料以確認「洪○齊」之年籍而為調查，有應於審判
    期日調查之證據而未予調查之違法等語。係對原判決已說明
    之事項，以自己之說詞而為指摘，自非適法上訴第三審之理
    由。
四、刑之量定，屬事實審法院得依職權裁量之事項。原判決已敘
    明第一審判決就上訴人所犯共同運輸第三級毒品罪，依毒品
    危害防制條例第17 條第2項減輕其刑後，以其之責任為基礎
    ，具體斟酌刑法第57條所列各款事項（包括運輸達70公斤數
    量入境、坦承犯行、輸入之毒品尚未流入市面、犯後未實際
    取得利益、無前科等情狀）而為量刑，核屬妥適，予以維持
    ，既未逾越法定刑度，亦無違背公平正義之情形，屬裁量職
    權之適法行使，尚難指為違法。又個案情節不同，非得比照
    援引。司法院毒品案件量刑資訊系統內相關數據，僅供法院
    量刑參考，尚難憑以主張個案量刑有何違反比例原則或平等
    原則。上訴意旨以其運輸第三級毒品數量為70公斤，遠高於
    其所列之運輸更多第三級毒品數量之他案所為量刑，原審量
    刑不符罪刑相當等語。係對原審量刑裁量之職權行使及原判
    決已斟酌說明之事項，任憑己意而為指摘，同非適法上訴第
    三審之理由。
五、原判決從形式上觀察，並無違背法令之處。上訴意旨置原判
    決之論敘於不顧，徒以自己之說詞，對原審採證認事及量刑
    之職權行使，而為指摘，與首述法定上訴要件不符。其上訴
    違背法律上之程式，應予駁回。
據上論結，應依刑事訴訟法第395條前段，判決如主文。
中    華    民    國   110    年    10    月    13    日
                  刑事第八庭審判長法  官  李  英  勇  
                                  法  官  黃  瑞  華  
                                  法  官  楊  智  勝  
                                  法  官  吳  冠  霆  
                                  法  官  洪  兆  隆  
本件正本證明與原本無異
                                  書記官
中    華    民    國   110    年    10    月    18    日